臺灣臺南地方法院刑事判決
111年度交易字第845號
公  訴  人  臺灣臺南地方檢察署檢察官
被      告  蔣業誠


上列被告因過失傷害案件，經檢察官提起公訴（111年度偵字第6
780號），本院判決如下：
    主  文
本件公訴不受理。
    理  由
一、公訴意旨如起訴書所載 （如附件） 。
二、按告訴乃論之罪，告訴人於第一審辯論終結前得撤回其告訴
    ，又告訴經撤回者，應諭知不受理之判決，刑事訴訟法第23
    8條第1項、第303條第3款分別定有明文。
三、查本件告訴人蘇玳慧告訴被告蔣業誠過失傷害案件，起訴書
    認係觸犯刑法第284條前段之過失傷害罪，依同法第287條前
    段之規定，須告訴乃論。茲據告訴人以雙方和解為由，具狀
    告訴，有請求撤回告訴狀及臺南市官田區調解委員會調解筆
    錄各1份附卷可參，依照首開說明，本件爰不經言詞辯論，
    逕為諭知不受理之判決。
據上論斷，應依刑事訴訟法第303條第3款、第307條判決如主文
。
中　　華　　民　　國　　111 　年　　8 　　月　　5 　　日
  　　　　　　　刑事第十一庭    法　官　陳淑勤
以上正本證明與原本無異
如不服本判決應於收受本判決後20日內向本院提出上訴書狀，並
應敘述具體理由。其未敘述上訴理由者，應於上訴期間屆滿後20
日內向本院補提理由書狀（均須按他造當事人之人數附繕本）「
切勿逕送上級法院」。
　　　　　　　　　　　　　　　　書記官　盧昱蓁
中　　華　　民　　國　　111 　年　　8 　　月　　8 　　日
【附件】
臺灣臺南地方檢察署檢察官起訴書
                                     111年度偵字第6780號
　　被　　　告　蔣業誠　男　55歲（民國00年0月0日生）
　　　　　　　　　　　　住○○市○○區○○街0號之4
　　　　　　　　　　　　國民身分證統一編號：Z000000000號
上列被告因過失傷害案件，已經偵查終結，認應提起公訴，茲將
犯罪事實及證據並所犯法條分敘如下：
　　　　犯罪事實
一、蔣業誠（涉犯肇事逃逸罪嫌部分，另為不起訴處分）於民國
    111年1月19日13時44分，騎乘車牌號碼000-0000號普通重型機
    車，沿臺南市麻豆區興南路由西往東方向行駛，行經臺南市
    麻豆區興南路與民權路交岔路口時，本應注意超車時應由前
    車左側超越，並隨時注意車前狀況，以避免發生危險，而依
    當時天候晴、日間自然光線、市區道路柏油路面乾燥、無缺
    陷及障礙物、視距良好等情，並無不能注意之情事，竟疏未注
    意及此，貿然自其前方停等紅燈之蘇玳慧所騎乘之車牌號碼
    000-0000號普通重型機車右側超越，適蘇玳慧於上開路口交
    通號誌轉為綠燈時，起駛右轉臺南市麻豆區民權路，兩車因
    而發生擦撞，致蘇玳慧受有右側前臂挫傷、右側小腿挫擦傷
    等傷害。
二、案經蘇玳慧訴由臺南市政府警察局麻豆分局報告偵辦。
　　　　證據並所犯法條
一、證據清單及待證事實：
編號 證據名稱 待證事實 1 被告蔣業誠於偵查中之供述 ㈠證明被告有於上開時、地，騎乘普通重型機車與告訴人蘇玳慧之車輛發生車禍事故之事實。 ㈡證明當時被告係由後方超越告訴人車輛時發生擦撞之事實。 2 證人即告訴人蘇玳慧於警詢及偵查中經具結之證述 證明全部犯罪事實。 3 台灣基督長老教會新樓醫療財團法人麻豆新樓醫院診斷證明書1紙 證明告訴人因本案車禍事故而受有上開傷害之事實。 4 道路交通事故現場圖、道路交通事故調查報告表㈠、㈡各1份、現場暨車損照片15張、路口監視器影像翻拍照片4張、告訴人行車紀錄器影像翻拍照片4張、車輛詳細資料報表1張、證號查詢機車駕駛人資料1張 ㈠證明本案車禍事故發生情形等事實。 ㈡證明被告考領有普通重型機車駕駛執照之事實。 5 臺南市車輛行車事故鑑定會111年6月14日南市交鑑字第1110770191號函暨所附之南鑑0000000案鑑定意見書1份 鑑定意見認：被告駕駛普通重型機車，駛出路面邊緣，右側超越，未注意車前狀況，為肇事原因；告訴人無肇事因素之事實。 
二、按汽車行駛時，駕駛人應注意車前狀況及兩車並行之間隔，
    並隨時採取必要之安全措施；汽車超車時，前行車減速靠邊
    或以手勢或亮右方向燈表示允讓後，後行車始得超越。超越
    時應顯示左方向燈並於前車左側保持半公尺以上之間隔超過
    ，行至安全距離後，再顯示右方向燈駛入原行路線，道路交
    通安全規則第94條第3款、第101條第1項第5款分別定有明文
    ，且為一般駕駛人所具之交通常識與駕駛經驗及其駕駛時應
    注意並能注意遵守之事項，被告考領有合格之機車駕駛執照
    ，有被告證號查詢機車駕駛人資料1紙附卷可佐，當知悉上
    揭交通規則，且依當時情形，又無不能注意之情事，其竟因
    疏忽違反該規定肇致本案車禍事故。堪認被告就上開事故之
    發生，顯有違反上開道路交通安全規則規定之過失甚明。又
    告訴人因本案車禍事故受有如犯罪事實欄所載之傷害，已如前
    述，可徵被告駕車違反注意義務之過失行為與告訴人所受之上
    開傷害結果間，確有相當因果關係無疑。是本案被告過失傷
    害犯嫌洵堪認定。
三、核被告所為，係犯刑法第284條前段之過失傷害罪嫌。
四、依刑事訴訟法第251條第1項提起公訴。
　　此　致
臺灣臺南地方法院
中　　華　　民　　國　 111　　年　　6 　　月　　28　　日
　　　　　　　　　　　　　　　檢　察　官　李政賢
本件證明與原本無異
中　　華　　民　　國　 111　　年　　7 　　月　　4 　　日
                              書  記  官  黃莉媞
附錄所犯法條：
中華民國刑法第284條
因過失傷害人者，處 1 年以下有期徒刑、拘役或 10 萬元以下
罰金；致重傷者，處 3 年以下有期徒刑、拘役或 30 萬元以下
罰金。